# 外商投资企业是否可以即计提储备基金，又计提法定盈余公积？？

提问人：chen58336793 时间：2018-01-24 14:02:13
例：A公司在 2017 年，根据当年签订的《 2016 年股利分配决议》分配了利润，并计提了 2016 年净利润10%的储备基金。 A公司并于 2017 年年末，根据 2017 年净利润计提了10%的法定盈余公积（无相关利润分配决议）。
已计了某年储备基金后期后不再计提这一年提法定盈余公积，反之亦然。 章程规定：“公司分配当年税后利润时， 应当提取利润的百分之十列入公司法定公积金。”
这样做法是否可以？？

回答人：chenyiwei
该公司的章程对利润分配和基金（或盈余公积）提取是如何规定的？一般不会同时计提两项。具体提取基金还是盈余公积，应依据公司章程的规定处理。